臺灣桃園地方法院民事裁定　　　　　　　 96年度抗字第112號
抗　告　人　乙○○
上列抗告人與相對人甲○○○間聲請本票裁定事件，抗告人對於
民國96年5 月24日本院簡易庭所為裁定（96年度票字第5287號）
，提起抗告，本院裁定如下：
    主  文
抗告駁回。
抗告程序費用新臺幣壹仟元由抗告人負擔。
    理  由
一、抗告意旨略以：兩造前曾於民國88年7 月19日就被繼承人邱
    利道之遺產簽立協議書，約定由抗告人繼承全部遺產，惟須
    給付相對人新台幣（下同）5,000,000 元，而相對人則應交
    付辦理拋棄繼承之相關證件予抗告人委任之代書向法院辦理
    拋棄繼承事宜，詎相對人嗣竟於96年1 月間，威脅逼迫抗告
    人須簽訂協議附約切結書及系爭本票，否則將取回前交付與
    抗告人之拋棄繼承證明書，而抗告人因辦理繼承在即，不得
    已遂同意並簽立協議附約切結書並簽發如原裁定所示之本票
    1 紙交予相對人，然抗告人實已依協議書之約定給付相對人
    1,180,000 元，相對人竟脅迫抗告人簽立前揭協議附約切結
    書及簽發系爭本票，甚且持該紙本票向鈞院聲請准許強制執
    行，實無理由，為此提起抗告，原裁定應予廢棄云云。
二、按執票人向本票發票人行使追索權時，得聲請法院裁定後強
    制執行，票據法第123 條定有明文。次按本票執票人，依票
    據法第123 條規定，聲請法院裁定許可對發票人強制執行，
    性質上係屬非訟事件，此項聲請之裁定及抗告法院之裁定，
    僅依非訟事件程序以審查強制執行許可與否，並無確定實體
    上法律關係存否之效力，如發票人就票據債務之存否有爭執
    時，應由發票人另提起訴訟，以資解決（最高法院56年台抗
    字第714 號、57年台抗字第76號判例要旨參照）；又執票人
    執記載免除作成拒絕證書之本票裁定准予強制執行時，非但
    毋庸提出已為付款提示之證據，且受聲請之法院亦僅就本票
    形式上之要件是否具備予以審查即為已足。
三、本件相對人於原審主張其執有抗告人所簽發如原裁定所示免
    除作成拒絕證書之本票1 紙，系爭本票經相對人提示後未獲
    付款，為此依票據法第123 條規定聲請裁定就票載金額及自
    原裁定所示利息起算日起至清償日止，按週年利率6%計算之
    利息准予強制執行等情，已據其提出本票1 紙為證。查相對
    人提出之系爭本票，已記載發票人、發票日、到期日、票面
    金額、付款地，則原審裁定予以准許，形式上審查即無不合
    。而抗告人之上開主張，乃實體法律關係之爭執，揆諸前揭
    說明，應由抗告人另行提起訴訟以資解決，本件非訟程序無
    從加以審究，仍應為許可強制執行之裁定。是抗告意旨指摘
    原裁定不當，求予廢棄，為無理由，應予駁回。
四、依非訟事件法第46條、第21條第2 項、第24條第1 項，民事
    訴訟法第495 條之1 第1 項、第449 條第1 項、第95條、第
    78條，裁定如主文。
中　　華　　民　　國　　96　　年　　7 　　月　　19　　日
                民事第三庭　    審判長法　官　潘進柳
                                      法　官　陳清怡
                                      法　官　張益銘
以上正本係照原本作成。
本裁定除以適用法規顯有錯誤為理由，並經本院許可外，不得再
抗告。如提起再抗告，應於收受後10日內，向本院提出再抗告狀
，並繳納再抗告費新台幣1,000 元。
中　　華　　民　　國　　96　　年　　7 　　月　　19　　日
                                      書記官　陳鳳怡
